【裁判字號】    91,上易,1660
【裁判日期】    920107
【裁判案由】    竊盜
【裁判全文】
臺灣高等法院高雄分院刑事判決                  九十一年度上易字第一六六號
    上  訴  人    台灣高雄地方法院檢察署檢察官
    上訴人即被告  丙○○  男  .
右上訴人因被告竊盜案件，不服臺灣高雄地方法院九十一年度易字第二二五三號中華
民國九十一年十月十八日第一審判決（起訴案號：臺灣高雄地方法院檢察署九十一年
度偵字第一二０一二號），提起上訴，本院判決如左：
    主  文
上訴駁回。
    事  實
一、丙○○（有多次違反麻醉藥品管理條例前科，但不構成累犯）與卓峰仁、林瑞祥
    （以上二人均由臺灣高雄地方法院另行審結）、林武招、蘇再順、林家樂等六人
    ，因缺錢花用，竟共同基於意圖為自己不法所有之概括犯意聯絡，先由林武招與
    林家樂於民國九十年十一月初，前往彰化縣秀水鄉○○村○○路一六０號「立東
    農產冷凍庫」，向乙○○承租編號第三十二號冷凍庫，以嗣機竊取冷凍庫內之他
    人財物；因而連續(一)於九十年十一月六日凌晨三時許，由丙○○、蘇再順、卓峰
    仁、林瑞祥搭乘林家樂所駕駛之小貨車，並攜帶林家樂所有客觀上足對人體、生
    命安全構成威脅而為兇器之油壓剪一支（未經扣案），由林武招另自行駕駛一部
    小貨車，一同前往上址「立東農產冷凍庫」，並由林武招負責在外接應，丙○○
    、蘇再順、卓峰仁、林瑞祥、林家樂等人則以入貨為由進入「立東農產冷凍庫」
    內，伺機竊取乙○○所有放置於編號第三十二號冷凍庫內之冷凍鵝肉四百五十一
    件，得手後，將前開竊得之冷凍鵝肉載往林武招所駕駛之小貨車上堆放。(二)稍後
    丙○○等五人又再行返回上址「立東農產冷凍庫」內，並承接前開意圖為自己不
    法所有之犯意聯絡，趁看管人員不注意之際，由林家樂持前開油壓剪破壞編號第
    三十五號冷凍庫門上附加之鎖鍊之安全設備，共同竊取施甲仁所有放置於編號第
    三十五號冷凍庫內之進口牛肉（六十磅）二百三十一箱、條肉（六十磅）五十箱
    、羊骨二十箱、可農牌滑蛋牛柳十一箱、品辰牌涮牛肉九十一箱，得手後即共乘
    前開二部小貨車離開現場。事後並由林武招負責前開竊得之冷凍食品載往高雄縣
    鳳山市鳳農市場、屏東縣不詳處所等地兜售，所得贓款朋分花用，嗣經警循線查
    獲。
二、案經彰化縣警察局移送臺灣彰化地方法院檢察署呈臺灣高等法院檢察署核轉臺灣
    高雄地方法院檢察署檢察官自動檢舉偵查起訴。
    理  由
一、右揭事實，迭經被告丙○○於偵、審訊時坦承不諱，核與共犯卓峰仁、林瑞祥、
    林家樂、林武招、蘇再順於警訊中供述情節及被害人乙○○、施甲仁指述情節相
    符，並有出貨單一紙、照片影本五張附卷可稽，足見被告之自白與事實相符，洵
    堪採為論罪科刑之依據。事證甲確，被告犯行，應堪認定。
二、被告丙○○與卓峰仁、蘇再順、林家樂、林武招、林瑞祥持以行竊之油壓剪，質
    地堅硬，且能剪斷鐵鍊，顯有持以行兇之可能，客觀上足認對人之身體、生命安
    全具危險性，顯可供兇器使用；而刑法第三百二十一條第一項第二款所謂「其他
    安全設備」，係指具有隔絕防閑作用，並固定於土地上之建築物或工作物之安全
    設備而言，被告與卓峰仁等人行竊立東農產冷凍庫編號第三十五號冷凍庫時，林
    家樂持油壓剪所剪斷附加於冷凍庫門上之鎖鍊，具有防閑之作用，並係附加於門
    扇之上，自屬該款所稱其他安全設備。被告夥同卓峰仁、蘇再順、林家樂、林武
    招、林瑞祥，持油壓行竊被害人乙○○所有之冷凍鵝肉四百五十一件，核其此部
    分所為，係犯刑法第三百二十一條第一項第三款、第四款之結夥三人以上攜帶兇
    器竊盜罪；而被告夥同卓峰仁、蘇再順、林家樂、林武招、林瑞祥，持油壓剪剪
    斷附加於門上之鎖鍊後，竊取被害人施甲仁所有之進口牛肉（六十磅）二百三十
    一箱、條肉（六十磅）五十箱、羊骨二十箱、可農牌滑蛋牛柳十一箱、品辰牌涮
    牛肉九十一箱，核其此部分所為，係犯刑法第三百二十一條第一項第二款、第三
    款、第四款之結夥三人以上攜帶兇器毀壞其他安全設備竊盜罪。又被告與卓峰仁
    、蘇再順、林家樂、林武招、林瑞祥就上揭犯行間，均有犯意之聯絡及行為之分
    擔，皆為共同正犯。又被告雖係於九十年十一月六日凌晨三時許，竊盜同位於彰
    化縣秀水鄉○○村○○路一六０號「立東農產冷凍庫」內之編號三十二號及編號
    三十五號冷凍庫內之物品，然上址「立東農產冷凍庫」內之編號三十二號及編號
    三十五號之冷凍庫，係有所分隔，且各有其出入門戶，並由被害人乙○○及施甲
    仁分別持有使用等情，已經被害人乙○○、施甲仁於警訊中指述綦詳，輔以被告
    係於竊盜被害人乙○○所租用編號三十二號冷凍庫內之物品完畢後，再由林家樂
    持油壓剪破壞編號三十五號冷凍庫之門鎖進入行竊，由此等門戶隔離之情況判斷
    ，顯見被告對編號三十二號及編號三十五號冷凍庫係由不同人占有使用，其內之
    物品亦係分屬不同人所有一情有所認識，是被告前後二次行為，自應構成二次竊
    盜行為，而非單純之一罪。是核被告先後二次竊盜犯行，時間緊接，所犯係構成
    要件相同之罪，顯係基於概括犯意反覆為之，為連續犯，應依刑法第五十六條規
    定論以情節較重之結夥三人以上攜帶兇器毀壞其他安全設備竊盜一罪。又公訴人
    雖僅就被告竊盜被害人乙○○之部分提起公訴，然檢察官就犯罪事實一部起訴者
    ，其效力及於全部，本件被告竊盜被害人施甲仁部分之犯罪事實，與前揭論罪科
    刑之竊盜被害人乙○○部分，有連續犯之關係，已如前述，本院自應就屬裁判上
    一罪之竊盜被害人施甲仁部分一併加以裁判，附予敘甲。
三、原審因而適用刑法第二十八條、第五十六條、第三百二十一條第一項第二款、第
    三款、第四款、第三十八條第一項第二款規定，並審酌被告正值青年，非但不知
    自食其力，竟連續夥同多人攜帶兇器竊盜，嚴重破壞社會風氣，且竊盜所得非微
    ，對被害人造成之損害甚大，惟念其犯後坦承犯行，態度尚稱良好等一切情狀，
    量處如主文所示之刑。又敘甲林家樂持以剪斷門鎖之油壓剪一支，係共同正犯林
    家樂所有，供犯罪所用之物，已經被告供承在卷，雖未經扣案，然不然證甲業已
    滅失，爰依刑法第三十八條第一項第二款宣告沒收之。經核原審認事用法俱無不
    合，量刑亦稱妥適，被告上訴意旨認原審量刑過重，空言指摘原判決不當，公訴
    人則認被告尚有另行犯罪，而原審未及判決，而提起上訴，惟其請求併辦部分，
    即係原審判決之事實，且其所移送併辦之案卷亦係同一事實，從而公訴人請求併
    辦，並無可取，為無理由，均應予駁回。
據上論結，應依刑事訴訟法第三百六十八條，判決如主文。
本案經檢察官邱榮藏到庭執行職務。
中    華    民    國      九十二      年      一      月     七   日
                              臺灣高等法院高雄分院刑事第二庭
                                  審判長法官  林正雄
                                        法官  黃壽燕
                                        法官  黃仁松
右正本證甲與原本無異。
不得上訴。
                                  法院書記官  呂甲燕
中    華    民    國      九十二      年      一      月    七    日
附錄：本判決論罪科刑法條：
中華民國刑法第三百二十一條
犯竊盜罪而有左列情形之一者，處六月以上、五年以下有期徒刑：
一  於夜間侵入住宅或有人居住之建築物、船艦或隱匿其內而犯之者。
二  毀越門扇、牆垣或其他安全設備而犯之者。
三  攜帶兇器而犯之者。
四  結夥三人以上而犯之者。
五  乘火災、水災或其他災害之際而犯之者。
六  在車站或埠頭而犯之者。


司法院資訊處製作；財團法人民間司法改革基金會備份。
